【裁判字號】    89,上易,1799
【裁判日期】    891116
【裁判案由】    傷害
【裁判全文】
臺灣高等法院臺南分院刑事判決           八十九年度上易字第一七九九號 Ｇ
      上  訴  人
      即  被  告  丙  ○  ○
右上訴人因傷害案件，不服臺灣臺南地方法院八十九年度易字第一三九六號中華民國
八十九年八月十六日第一審判決（起訴案號：臺灣臺南地方法院檢察署八十九年度營
偵字第四九五號），提起上訴，本院判決如左：
      主      文
上訴駁回。
      事      實
丙○○曾於民國（下同）八十五年間犯恐嚇取財罪，經本院判處有期徒刑八月確定，
甫於八十七年三月二十三日執行完畢，猶不知悔改，復與林尤聖（業經原審判處罪刑
確定）於八十八年十月三十一日凌晨三時許，酒後乘坐林尤聖所騎機車，行經台南縣
將軍鄉長榮村台十九線洽益農藥廠前，見丁○○騎機車後載黃嘉屏，乙○○騎機車後
載康心，及甲○○單獨騎一部機車在前行駛，竟毫無緣由基於共同傷害之犯意聯絡
，由林尤聖自後騎機車超越前述機車，並於超越時由丙○○出拳毆打丁○○之背部，
使丁○○因而人車倒地，丙○○與林尤聖旋下車聯手毆打丁○○，林尤聖並從機車置
物箱取出伸縮棒毆打丁○○，並將之推到路旁之水溝內，丙○○復接過林尤聖手上之
伸縮棒，毆打在場勸架之乙○○及甲○○後腦。致丁○○受有頭部外傷併前額擦挫傷
、右耳挫傷、左肘及右大拇指擦挫傷等傷害；甲○○則受有顏面及後枕部擦挫傷、右
側髮緣二公分撕裂傷、前額十五Ｘ一公分擦挫傷、上唇十Ｘ一公分擦挫傷、下巴十二
Ｘ一公分擦挫傷及後枕二Ｘ二公分血腫傷害；乙○○受有頭部外傷併左耳後兩公分撕
裂傷、左肩挫傷等傷害。丙○○與林尤聖二人則於毆打後，笑稱打得爽不爽等語後相
偕離去。案經丁○○、乙○○、甲○○訴由台南縣警察局學甲分局報請台灣台南地方
法院檢察署檢察官偵查起訴。
      理      由
一、上訴人即被告丙○○於本院審理中，雖未到庭為任何陳述；惟據其在原審已坦承
    有於右揭時地，與林尤聖共同毆打告訴人丁○○、乙○○、甲○○三人身體成傷
    之事實不諱。雖其同時否認有持伸縮棒毆打告訴人乙○○、甲○○之情事，並辯
    稱：係林尤聖持伸縮棒打各該告訴人，其僅徒手打告訴人云云。然查被告丙○○
    與林尤聖二人，如何於右揭時地，共同無故毆打告訴人丁○○、乙○○、甲○○
    三人之事實，已迭據該三告訴人先後在警訊及偵查中指訴甚詳，核與證人黃嘉屏
    、康心在警訊中所證述之情節相符，並有佳里綜合醫院所出具之診斷證明書三
    紙，附於警卷足稽。又被告丙○○確曾持林尤聖交付之伸縮棒，毆打告訴人甲○○、乙○○二人之事實，亦據告訴人甲○○在警訊時供稱：「林尤聖從置物箱拿
    出伸縮棒毆打丁○○後，丙○○接過來打我及乙○○」，告訴人丁○○在警訊時
    供稱：「丙○○復持伸縮棒攻擊甲○○與乙○○二人後始離去」，及證人康心
    在警訊時證稱：「經我指認口卡片之林尤聖與丙○○即是毆打丁○○，另丙○○
    係持伸縮棒攻擊甲○○、乙○○二人之男子」各等語屬實，被告丙○○空言辯稱
    未持伸縮棒毆打云者，顯係畏罪避重就輕之飾詞，無足取信。本件事證已臻明確
    ，被告丙○○之犯行洵堪認定，應予依法論科。
二、核被告丙○○所為，係犯刑法第二百七十七條第一項之傷害罪。其與林尤聖就該
    傷害犯行之實施，彼此間互有犯意聯絡及行為分擔，應論以共同正犯。其等共同
    在同一時地以一傷害行為，同時致三告訴人受傷，應依想像競合犯之例，從一重
    之傷害罪名處斷，公訴人認係連續犯，尚有未洽。又被告丙○○曾有前開犯罪事
    實欄所載之犯罪前科，不惟已為其在原審所自承，並有其刑案資料查註紀錄表、
    全國紀錄表存卷可佐，其於有期徒刑執行完畢後五年內再犯本罪，為累犯，應依
    法加重其刑。原審本於同上之見解，適用刑法第二十八條、第二百七十七條第一
    項、第五十五條前段、第四十七條、第四十一條，罰金罰鍰提高標準條例第一條
    前段、第二條，並審酌被告丙○○之素行、犯罪之動機、目的、方法、告訴人所
    受損害、犯後態度、及尚未與告訴人達成民事和解等一切情狀，對其量處有期徒
    刑六月，並諭知如易科罰金以三百元折算一日之標準，以資懲儆。並以共犯林尤
    聖所有供犯罪所用之伸縮棒一支，既非違禁物又未扣案，為免執行困難，爰不併
    予宣告沒收。經核認事法並無不合，量刑亦稱妥適。被告丙○○上訴意旨，以其
    尚繼續與告訴人協議和解中，指摘原判決量刑過重不當，為無理由，應予駁回。
三、被告丙○○經合法傳喚無正當理由不到庭，爰不待其陳述逕為判決。
四、據上論斷，應依刑事訴訟法第三百六十八條、第三百七十一條，判決如主文。
本案經檢察官蘇南桓到庭執行職務。
中    華    民    國      八十九      年      十一      月      十六    日
                                  臺灣高等法院臺南分院刑事第二庭
                                      審判長法官  游    明    仁
                                            法官  蘇    重    信
                                            法官  林    永    茂
右正本證明與原本無異。
不得上訴。
                                      法院書記官  楊    清    旺
中    華    民    國      八十九      年      十一      月     十七     日
附錄法條：
刑法第二百七十七條第一項：傷害人之身體或健康者，處三年以下有期徒刑、拘役或
                          一千元以下罰金。


司法院資訊處製作；財團法人民間司法改革基金會備份。
